臺灣新北地方法院刑事判決
110年度審易字第2122號
公  訴  人  臺灣新北地方檢察署檢察官
被      告  何亨



                  (現另案在法務部○○○○○○○○○○                      ○執行中)
上列被告因竊盜案件，經檢察官提起公訴（110年度偵字第26987
號），因被告於本院準備程序中為有罪之陳述，本院告知被告簡
式審判程序之旨，並聽取當事人之意見後，經本院裁定進行簡式
審判程序，判決如下：
    主  文
何亨攜帶兇器竊盜，處有期徒刑陸月，如易科罰金，以新臺幣壹
仟元折算壹日。未扣案之犯罪所得新臺幣參仟伍佰元沒收，於全
部或一部不能沒收或不宜執行沒收時，追徵其價額。
    事實及理由
一、本件犯罪事實及證據，除證據部分補充「被告何亨於本院準
    備程序及審理中之自白」外，均引用如附件檢察官起訴書之
    記載。
二、按刑法第321條第1項第3款之攜帶兇器竊盜罪，係以行為人
    攜帶兇器竊盜為其加重條件，此所謂兇器，其種類並無限制
    ，凡客觀上足對人之生命、身體、安全構成威脅，具有危險
    性之兇器均屬之，且祇須行竊時攜帶此種具有危險性之兇器
    為已足，並不以攜帶之初有行兇之意圖為必要，最高法院79
    年台上字第5253號判例意旨可資參照。查被告所攜帶之螺絲
    起子既足以破壞機臺，可認其質地堅硬，如持以攻擊人身
    ，顯對於人之生命、身體、安全構成威脅而具有危險性，係
    屬兇器無訛。是核被告所為，係犯刑法第321條第1項第3款
    之攜帶兇器竊盜罪。
三、本院審酌被告不思自食其力賺取所需，所為損及他人財產法
    益，亦危害社會治安，實有不該，兼衡其犯罪之動機、目的
    、手段、所竊得財物之金額，迄未賠償告訴人所受損失、於
    警詢中自陳國中肄業之智識程度、家庭經濟狀況勉持，無人
    需其扶養照顧，以及其始終坦承犯行之犯後態度等一切情狀
    ，量處如主文所示之刑，並諭知易科罰金之折算標準，以資
    懲儆。
四、查被告竊得之零錢新臺幣3,500元，屬被告本件竊盜犯行之
    犯罪所得，未據扣案，亦未返還予告訴人，為避免被告無端
    坐享犯罪所得，且經核本案情節，宣告沒收並無過苛之虞，
    是以上開犯罪所得，應依刑法第38條之1 第1 項前段、第3 
    項之規定併予諭知沒收，於全部或一部不能沒收或不宜執行
    沒收時，追徵其價額。至被告為本件犯行時所攜帶及使用之
    螺絲起子，固為被告所有，然業經被告丟棄，此據被告於本
    院準備程序中供陳明確，且該工具取得甚易，又非違禁物，
    價值不高，並不具備刑法上沒收之重要性，爰依刑法第38條
    之2第2項之規定，不併予宣告沒收或追徵，附此敘明。
據上論斷，應依刑事訴訟法第273條之1第1項、第299條第1項前
段、第310條之2、第454條第2項，刑法第321條第1項第3款、第4
1條第1項前段、第38條之1第1項前段、第3項，刑法施行法第1條
之1第1項，判決如主文。
本案經檢察官蕭擁溱提起公訴，檢察官盧祐涵到庭執行職務。
中　　華　　民　　國　　110 　年　　12　　月　　30　　日
                  刑事第二十三庭  法  官  劉安榕
上列正本證明與原本無異。
如不服本判決，應於判決送達後20日內敘明上訴理由，向本院提
出上訴狀( 應附繕本) ，上訴於臺灣高等法院。其未敘述上訴理
由者，應於上訴期間屆滿後20日內向本院補提理由書「切勿逕送
上級法院」。
                                  書記官  陳宥伶
中　　華　　民　　國　　110 　年　　12　　月　　30　　日
附錄本案論罪科刑所引法條全文：
中華民國刑法第321條
犯前條第1項、第2項之罪而有下列情形之一者，處6月以上5年以
下有期徒刑，得併科50萬元以下罰金：
一、侵入住宅或有人居住之建築物、船艦或隱匿其內而犯之。
二、毀越門窗、牆垣或其他安全設備而犯之。
三、攜帶兇器而犯之。
四、結夥三人以上而犯之。
五、乘火災、水災或其他災害之際而犯之。
六、在車站、港埠、航空站或其他供水、陸、空公眾運輸之舟、
    車、航空機內而犯之。前項之未遂犯罰之。
前項之未遂犯罰之。
附件：
臺灣新北地方檢察署檢察官起訴書
                                    110年度偵字第26987號
　　被　　　告　何亨　　男　22歲（民國00年0月00日生）
　　　　　　　　　　　　住○○市○○區○○○街00巷00號3
　　　　　　　　　　　　樓
                        (另案於法務部○○○○○○○○羈
　　　　　　　　　　　　押中)
　　　　　　　　　　　　國民身分證統一編號：Z000000000號
上列被告因竊盜案件，已經偵查終結，認應提起公訴，茲將犯罪
事實及證據並所犯法條分敘如下：
　　　　犯罪事實
一、何亨意圖為自己不法之所有，於民國110年3月19日凌晨3時1
    1分許，在新北市○○區○○○路000號娃娃機店，乘無人在場之
    際，持客觀上足供兇器使用之螺絲起子破壞上開店內賴冠宏
    所有放置在該處之機臺(毀損部分未據告訴)，再竊取機臺內
    共計新臺幣3,500元之零錢，得手後隨即離開現場。嗣賴冠
    宏於同日16時23分許，經場主告知上址店內機臺遭破壞，其
    到場後發現機臺內之零錢遭竊，經報警處理，並調閱現場監
    視器錄影畫面，始循線查悉上情。
二、案經賴冠宏訴由新北巿政府警察局新莊分局報告偵辦。
　　　　證據並所犯法條
一、證據清單及待證事實：
編號 證據名稱 待證事實 一 被告何亨於警詢及偵查中之自白 被告坦承於上揭時、地，竊 取告訴人賴冠宏上開機臺內零錢之事實。  二 告訴人賴冠宏於警詢中之指訴 被告所犯全部犯罪事實。  三 現場及附近監視器錄影翻拍畫面13張 證明告訴人賴冠宏所有上開機臺內零錢遭被告竊取之事實。 
二、核被告所為，係犯刑法第321條第1項第3款之攜帶兇器竊盜
    罪嫌。又被告用以竊取上開財物之螺絲起子為被告所有，且
    為供被告犯竊盜所用之物，然並未扣案，爰不聲請宣告沒收
    ；至被告所竊得之上開零錢，為其犯罪所得，請依刑法第38
    條之1第1項規定宣告沒收，如於全部或一部不能沒收或不宜
    執行沒收時，則請依刑法第38條之1第3項規定，追徵其價額
    。
三、依刑事訴訟法第251條第1項提起公訴。
　　此　致
臺灣新北地方法院
中　　華　　民　　國　 110　　年　　11　　月　　12　　日
　　　　　　　　　　　　　　　檢　察　官　蕭擁溱